【裁判字號】    95,親,35
【裁判日期】    950829
【裁判案由】    否認子女
【裁判全文】
臺灣板橋地方法院民事判決                95年度親字第35號
原      告  甲○○
訴訟代理人  丙○○律師
被      告  乙  ○
兼      上
法定代理人  丁○○
上列當事人間請求否認子女事件，本院於中華民國93年8 月15日
言詞辯論終結，判決如下：
    主    文
確認被告乙○（男，民國92年1 月21日出生）非被告丁○○自原
告甲○○受胎所生之婚生子。
訴訟費用由被告負擔。
    事實及理由
一、原告主張：原告與被告丁○○於民國80年5 月26日結婚，嗣
    於91年5 月15日離婚。最近原告於民國95年3 月13日申請戶
    籍謄本時，才知悉被告丁○○於民國92年1 月21日產下一子
    即被告乙○，依法雖推定為原告與被告丁○○所生，惟實際
    上被告乙○絕非原告與被告丁○○之子，為此爰依民法第10
    63條之規定，提起否認子女之訴。並聲明：確認被告乙○非
    被告丁○○自原告甲○○受胎所生之婚生子。
二、被告方面：被告乙○確實不是被告丁○○與原告所生，且被
    告丁○○並無告知原告關於被告乙○出生之事。並聲明：同
    意原告之請求。
三、按關於認諾及訴訟上自認或不爭執事實之效力，於否認子女
    事件，不適用之，民事訴訟法第594 條定有明文。本件被告
    丁○○雖於言詞辯論期日同意原告之請求，並就原告主張被
    告乙○非被告丁○○與原告所生之事不為爭執，然揆諸首揭
    法條之說明，自不發生被告認諾或不爭執事實之效力，合先
    敘明。
四、原告主張其與被告丁○○於80年5 月26日結婚，嗣91年5 月
    15日離婚。最近原告於民國95年3 月13日申請戶籍謄本時，
    才知悉被告丁○○於民國92年1 月21日產下一子即被告乙○
    ，依法雖推定為原告與被告丁○○所生，惟實際上被告乙○
    絕非原告與被告丁○○之子等事實，有卷附戶籍謄本2 件及
    與原件相符之離婚協議書影本1 件在卷可證。而本院依職權
    函請法務部調查局為親子血緣關係鑑定，鑑定結果以：依據
    遺傳法則，被告乙○之ＤＮＡ  ＳＴＲ式Ｄ３Ｓ１３５８及
    Ｄ１３Ｓ３１７等二項型別與原告甲○○之該二項相對應型
    別均矛盾，因此認為原告甲○○不可能為被告乙○之生父，
    此有法務部調查局95年6 月29日調科肆字第09500297620 號
    鑑定通知書暨所附乙○血緣案ＤＮＡ型別鑑定記錄表附卷可
    參。原告甲○○既不可能為被告乙○之生父，則原告主張被
    告乙○非被告丁○○自原告甲○○受胎所生等情，要屬真實
    ，堪以採信。
四、按從子女出生日回溯自181 日起至第302 日止為受胎期間；
    能證明受胎回溯在前項第302 日以前者，以其期間為受胎期
    間。又妻之受胎，係在婚姻關係存續中者，推定其所生子女
    為婚生子女；前項推定，如夫妻之一方能證明妻非自夫受胎
    者，得提起否認之訴，但應於知悉子女出生之日起，一年內
    為之，民法第1062條、第1063條分別定有明文。經查，本件
    被告丁○○於92年1 月21日產下被告乙○之時，依法雖應推
    定被告乙○為原告與被告丁○○所生之婚生子女，然參以前
    開法務部調查局鑑定結果，原告與被告乙○間既不具有父子
    血緣關係，被告乙○實非被告丁○○自原告甲○○受胎所生
    。從而，原告於95年3 月13日知悉被告乙○出生後一年內提
    起本件否認子女之訴，於法洵屬有據，應予准許。
五、訴訟費用裁判之依據：民事訴訟第78條、第85條第1 項。
中    華    民    國    95    年     8    月    29    日
                        家事法庭  法  官  劉大衛
以上正本證明與原本無異。
如對本判決不服，應於判決送達後20日內向本院提出上訴狀（應
附繕本，並繳納上訴費用）。
中    華    民    國    95    年     8    月    29    日
                                  書記官  劉佳香


司法院資訊處製作；財團法人民間司法改革基金會備份。
